臺灣臺南地方法院臺南簡易庭民事判決
109年度南簡字第1149號
原      告  杜其曄  


被      告  林瑞龍  
上列當事人間請求侵權行為損害賠償事件，經本院於民國109 年
11月3 日言詞辯論終結，判決如下：
    主      文
被告應給付原告新臺幣7萬0,938元，及自民國109年10月16日起
至清償日止，按週年利率5％計算之利息。
原告其餘之訴駁回。
訴訟費用新臺幣3,530元由被告負擔十分之二，餘由原告負擔。
本判決第一項原告勝訴部分得假執行。     
    事實及理由
一、原告起訴主張：
㈠、緣於民國109年4月7日4時8分，被告駕駛車牌號碼000-0000自
    用小客車搭載訴外人即乘客侯嵐心沿臺南市安平區郡平路由
    西往東直行，行經華平路時左轉不慎，適有原告駕駛之車牌
    號碼000-0000自用小客車（下稱系爭車輛）沿華平路由南向
    北直行，兩車因此發生碰撞致系爭車輛左前方受有嚴重損害
    ，修理費用合計新臺幣（下同）30萬元。另因原告以回收廢
    五金為業，是奮億金屬實業有限公司等之經理，需要使用系
    爭車輛四處評估回收之廢五金貨源，故系爭車輛進廠維修期
    間，原告只得搭乘認識的計程車司機的計程車，四處察看廢
    五金及進行估價，而經原告與熟識之計程車司機議價後，車
    資共花費2萬1,000元等語。
㈡、聲明（見本院卷第107頁）：
①、被告應給付原告32萬1,000元，及自109年10月16日起至清償
    日止，按週年利率5％計算之利息。
②、訴訟費用由被告負擔。
二、被告答辯略以：
㈠、被告承認本件係因酒駕而撞擊原告系爭車輛，具有過失，刑
    事案件業經判決有期徒刑4月確定，被告業已易科罰金繳納
    完畢。然原告請求之金額實屬過高，蓋被告撞擊原告系爭車
    輛後，有拉回方向盤，以減少原告之車損，導致被告的車輛
    還去撞到水泥護墩，所以被告的車損比原告嚴重，在此情況
    下，被告的修車費用亦僅支出兩萬多元而已，原告主張修車
    費用高達30萬元，並不合理。原告請求計程車資亦無理由。
    另抗辯原告修車費用應予折舊等語。
㈡、聲明（見本院卷第109頁）：
①、原告之訴駁回。
②、訴訟費用由原告負擔。
三、本院得心證之理由：
㈠、本件原告主張之上揭事實，業據提出臺南市警察局道路交通
    事故當事人登記聯單、道路交通事故現場圖、道路交通事故
    初步分析研判表、道路交通事故照片黏貼紀錄表、行車執照
    、大豐汽車估價單暨發票、調解不成立證明書、戶籍謄本等
    附卷可稽（見本院卷第19至45頁），核與本院依職權調得之
    臺南市政府警察局第四分局109年10月6日南市警四交字第10
    90519364號回函暨其附件內容相符，且為被告所不爭執，是
    原告主張之前揭事實，堪信為真正。
㈡、按因故意或過失，不法侵害他人之權利者，負損害賠償責任
    ，民法第184條第1項前段定有明文。又按不法毀損他人之物
    者，被害人得請求賠償其物因毀損所減少之價額，民法第19
    6條亦已明訂。而民法第196條中所謂其物因毀損所減少之價
    額，非不得以修復費用為估定之標準，因損害賠償，除法律
    另有規定或契約另有訂定外，應以填補債權人所受損害及所
    失利益為限，為民法第216條第1項所明定，故修復費用以必
    要者為限（例如：修理材料以新品換舊品，應予折舊），亦
    有最高法院77年台上字第1306號、80年台上字第2476號判決
    意旨可資參考。
㈢、經查，系爭車輛因被告酒駕之行為而受有損害，已如前述，
    被告自應依前揭法條之規定對系爭車輛之所有權人負損害賠
    償責任。而系爭車輛之修復費用共30萬元（其中工資為3,70
    0元、烤漆費用為21,425元、零件為274,875元）乙節，業據
    原告提出大豐汽車估價單、統一發票附卷可稽，是除其中之
    工資及烤漆費用無須折舊外，零件費用部分既係以新零件更
    換被撞損之舊零件，則原告請求以修理費用作為損害賠償之
    依據時，其零件部分自應依法將折舊部分予以扣除。又依行
    政院所頒固定資產耐用年數表及固定資產折舊率之規定，系
    爭汽車為自用小客車，其耐用年數為5年，而查系爭車輛之
    出廠年月為103年7月，此有行車執照影本1紙附卷可稽（見
    本院卷第31頁），迄系爭事故發生之109年4月7日，使用年
    數已逾5年。又系爭車輛使用年數雖已超過耐用年數，然於
    本件事故發生時，仍正常使用中，故本院參酌營利事業所得
    稅查核準則第95條第8款規定「營利事業折舊性固定資產，
    於耐用年限屆滿仍繼續使用者，其殘值得自行預估可使用年
    數並重新估計殘值後，按原提列方式計提折舊。」、所得稅
    法第51條規定「固定資產之折舊方法，以採用平均法、定率
    遞減法、年數合計法、生產數量法、工作時間法或其他經主
    管機關核定之折舊方法。」及該法施行細則第48條第1款規
    定「本法第51條所定固定資產之折舊方法，採平均法者，以
    固定資產成本減除殘價後之餘額，按固定資產耐用年數表規
    定之耐用年數平均分攤，計算每期折舊額」等規定，本件因
    認採用「平均法」計算其最後1年折舊後之殘值作為系爭車
    輛零件之殘餘價值【計算式：取得價格（耐用年限＋1）=殘
    值】，應屬合理。準此，本件修復之零件費用274,875元，
    依上揭平均法計算其折舊後零件之殘餘價值為45,813元（元
    以下四捨五入）。基上，原告得請求賠償之車輛修復費用為
    70,938元【計算式：工資3,700元＋烤漆21,425元＋零件45,81
    3元＝70,938元】；原告逾此範圍之請求，即屬無據。　　
㈣、原告請求計程車資交通費用部分：
　　按「不法侵害他人之身體或健康者，對於被害人因此喪失或
    減少勞動能力或增加生活上之需要時，應負損害賠償責任。
    」，民法第193條第1項定有明文。查本件原告受損害者乃財
    產權（車輛受損），其身體或健康並無損害，是依前開法條
    規定，原告本項請求增加生活上之需要費用（即搭乘計程車
    去評估廢五金回收之費用），即與法不合，無從准許。
四、本件事證已臻明確，兩造其餘之攻擊防禦方法及舉證，經本
    院審酌後，認均不足以影響本判決之結果，毋庸一一論列，
    併此敘明。
五、訴訟費用負擔之依據：民事訴訟法第79條、第87條第1項。
中　　華　　民　　國　　109 　年　　11　　月　　30　　日
　　        臺灣臺南地方法院臺南簡易庭
                              法  官  吳金芳
以上正本證明與原本無異。
如不服本判決，應於判決送達後20日內，向本院提出上訴狀並表
明上訴理由（須附繕本），如於本判決宣示後送達前提起上訴者
，應於判決送達後20日內補提上訴理由書（須附繕本）。如委任
律師提起上訴者，應一併繳納上訴審裁判費。
中　　華　　民　　國　　109 　年　　11　　月　　30　　日
                              書記官  李崇文